臺灣嘉義地方法院刑事判決　　　　　　　 96年度重訴字第7號
公　訴　人　臺灣嘉義地方法院檢察署檢察官
被　　　告　甲○○
　　　　　　　　　　（
指定辯護人　黃文力律師
上列被告因違反毒品危害防制條例案件，經檢察官提起公訴（九
十六年度偵字第二八六０號），本院判決如下：
    主      文
甲○○共同運輸第一級毒品，處有期徒刑貳拾年，褫奪公權壹拾
年。扣案第一級毒品海洛因合計淨重柒佰參拾柒點壹參公克，沒
收銷燬之；扣案上開毒品之外包裝袋貳個、運動休閒鞋貳隻、保
險套壹包，均沒收。
    事      實
一、甲○○明知海洛因係毒品危害防制條例所定之第一級毒品，
    且經行政院依懲治走私條例公告為管制進出口物品，未經許
    可不得非法運輸或擅自輸入，然因其父罹病需錢孔急，而其
    失業並無收入，竟於民國九十六年四月初某日經由其友人「
    沈國城」（成年男子；年籍不詳）介紹認識真實姓名年籍不
    詳綽號「阿明」（又稱「大仔」）之成年男子（下稱「阿明
    」），三人遂共同基於運輸第一級毒品海洛因及私運管制物
    品進口之犯意聯絡，在「沈國城」位於雲林縣大埤鄉豐田村
    住處內，謀議由甲○○以夾帶方式自柬埔寨人民共和國（下
    稱柬埔寨）金邊市走私運輸海洛因返臺，並約定事成後給予
    甲○○新臺幣（下同）貳拾萬元之報酬。商妥後推由「阿明
    」出資交由甲○○辦理護照、簽證及購買機票事宜，另由「
    沈國城」聯繫亦具有運輸第一級毒品海洛因及私運管制物品
    進口犯意聯絡之許高壽（另案由臺灣雲林地方法院審理）負
    責於甲○○夾帶海洛因返臺時至機場接應。而於九十六年四
    月三日凌晨由「沈國成」及「阿明」一同駕車搭載甲○○前
    往雲林縣斗南交流道，由甲○○獨自搭乘遊覽車前往南崁交
    流道再轉搭計程車至桃園國際機場。於同日八時四十分許，
    搭乘長榮航空股份公司（下稱長榮航空公司）編號BR-265號
    班次飛機出境前往柬埔寨金邊市。甲○○於同日十三時許，
    抵達柬埔寨金邊市金邊國際機場，即由真實姓名、年籍不詳
    、與渠等亦具有運輸第一級毒品海洛因及私運管制物品進口
    犯意聯絡之柬埔寨籍成年男子，以手持寫有「沙沙」字樣紙
    牌作為聯絡暗號之方式前往接機，並駕車載送至金邊市某旅
    館投宿。同年月五日二十二時許，另一名真實姓名、年籍不
    詳、與渠等具有運輸第一級毒品海洛因及私運管制物品進口
    犯意聯絡之柬埔寨籍成年男子至甲○○上開住宿旅館房間內
    ，將左右二腳底層均夾藏有第一級毒品海洛因之黑色運動休
    閒鞋一雙及以保險套包裝之第一級毒品海洛因（下稱海洛因
    球）三顆（上開藏置在二隻鞋底之海洛因及三顆海洛因球共
    計淨重737.13公克）交付予甲○○。翌日甲○○遂將該三顆
    海洛因球塞置於其肛門內並穿著上開夾藏有海洛因之運動休
    閒鞋後，獨自搭乘當地計程車前往金邊國際機場，於同年月
    六日十二時三十分許，自柬埔寨金邊市金邊國際機場搭乘長
    榮航空公司編號BR-266號班機返臺，而將上揭第一級毒品海
    洛因私運入境臺灣。嗣於同年月六日十七時三十分許，甲○
    ○抵達桃園國際機場入境大廳時，為財政部臺北關稅局關員
    會同法務部調查局嘉義市調查站（下稱嘉義市調查站）調查
    員查獲，並在桃園國際機場第二航廈入境檢查室內，由甲○
    ○所穿著之運動休閒鞋底層扣得夾帶之海洛因二包，經嘉義
    市調查站調查員於同日二十時二十分許，再將甲○○帶往桃
    園敏盛綜合醫院（下稱敏盛醫院）以X光檢查後發覺甲○○
    肛門內藏有海洛因球，乃將其取出後扣得上開夾帶之海洛因
    球三顆，而查獲上情。
二、案經法務部調查局嘉義市調查站移請臺灣嘉義地方法院檢察
    署檢察官偵查起訴。
    理      由
一、按被告以外之人於審判外之陳述，雖不符刑事訴訟法第一百
    五十九條之一至第一百五十九條之四之規定，而經當事人於
    審判程序同意作為證據，法院審酌該言詞陳述或書面陳述作
    成時之情況，認為適當者，亦得為證據。當事人、代理人或
    辯護人於法院調查證據時，知有第一百五十九條第一項不得
    為證據之情形，而未於言詞辯論終結前聲明異議者，視為有
    前項之同意，此觀刑事訴訟法第一百五十九條之五規定甚明
    。本件被告及辯護人於言詞辯論終結前，對於法務部調查局
    九十六年五月八日調科壹字第 09623040170號鑑定書、法務
    部入出境資訊連結作業查詢單、法務部調查局嘉義市調查站
    鑑定聲請書、臺灣雲林地檢署九十六年度偵字第二二六七號
    起訴書、被告甲○○之中華民國護照影本、臺灣嘉義地方法
    院檢察署九十六年七月九日嘉檢國荒96偵2860字第016997號
    函、臺灣雲林地方法院檢察署九十六年八月二十日雲檢泰正
    96他522字第20828號函等證據方法之證據能力，均未聲明異
    議。本院審酌上開書面陳述作成時之情況，認無顯不適當之
    情形，且被告坦承被訴犯行，故採納上開證據方法，尚無礙
    於被告與辯護人於程序上之彈劾詰問權利，而認上開證據資
    料合於刑事訴訟法第一百五十九條之四、之五等規定，因而
    均具證據能力，合先敘明。
二、訊據被告甲○○對上開事實迭於調查站詢問時、檢察官偵訊
    時及本院審訊時均坦承不諱（見本院卷第 9頁至第11頁、第
    26頁、第112頁至第119頁），復有法務部入出境資訊連結作
    業查詢單、被告甲○○之中華民國護照影本、法務部調查局
    嘉義市調查站鑑定聲請書各乙份及敏盛醫院 X光片二幀附卷
    可稽，並有被告入境時所穿著之黑色運動休閒鞋一雙、用以
    包裝海洛因球之保險套一包扣案可佐。參以被告於九十六年
    四月六日搭機返臺後為關稅局人員及調查員自被告入境時所
    穿著之運動休閒鞋底層所查扣之疑似海洛因白粉二包及自被
    告肛門內所取出之疑似海洛因球三顆，經送請法務部調查局
    鑑定，其結果均確含第一級毒品海洛因成分，合計淨重737.
    13 公克（空包裝總重32.11公克），純度66.49%，純質淨重
    445.89公克等情，則有法務部調查局九十六年五月八日調科
    壹字第 09623040170號鑑定書乙份（見偵查卷第33頁）在卷
    可憑，均足資擔保被告上開任意性自白確與事實相符，應堪
    採信。是本件事證明確，被告上開犯行至堪認定，應依法論
    科。
三、按海洛因係屬毒品危害防制條例第二條第二項第一款所定之
    第一級毒品，亦為行政院依懲治走私條例公告之甲項管制進
    出口物品。故核被告所為，係犯毒品危害防制條例第四條第
    一項之運輸第一級毒品罪及懲治走私條例第二條第一項之私
    運管制物品進口罪（起訴書贅載同條例第十二條）。而被告
    持有毒品之低度行為，應為運輸毒品之高度行為所吸收，不
    另論罪。又被告以一運輸行為，觸犯上開二罪名，為想像競
    合犯，應依刑法第五十五條規定，從一重之運輸第一級毒品
    罪處斷。被告與「沈國成」、「阿明」、許高壽及上開二名
    真實姓名、年籍不詳之柬埔寨籍成年男子間，就上開犯行有
    犯意聯絡及行為分擔，均為共同正犯。而被告固貪圖小利而
    未經許可私運大量海洛因入境，然考量被告係因其父罹病，
    亟需現款，始甘冒重刑經由友人居間介紹為他人運輸海洛因
    毒品入境，是其犯罪動機尚屬單純，其犯罪情狀亦顯可憫恕
    ，且被告先前未曾因故意犯罪受有期徒刑以上刑之宣告，顯
    見其並非素行不良之惡徒，是縱科以法定最低度刑猶嫌過重
    ，而非無情輕法重之憾，爰依刑法第五十九條之規定減輕其
    刑。爰審酌被告國中肄業之智識程度，前有贓物前科之素行
    ，其無視刑罰之嚴峻，貪圖小利而以夾帶大量毒品闖關方式
    運輸毒品入境，助長毒害擴散，對國民健康影響甚鉅，然念
    及被告自始坦承犯行，犯罪後態度良好等一切情狀，並參酌
    檢察官之具體求刑，量處如主文所示之刑，並依刑法第三十
    七條第二項之規定，宣告褫奪公權十年，以資懲儆。
四、扣案海洛因合計淨重737.13公克，業如上述，均應依毒品危
    害防制條例第十八條第一項前段規定沒收銷燬之。而扣案上
    開毒品之外包裝袋二個、運動休閒鞋二隻及保險套一包，均
    為被告所有，且係供作本件包裝、夾帶海洛因以運輸毒品所
    用之物，業據被告供承在卷，均依毒品危害防制條例第十九
    條第一項前段宣告沒收。
據上論斷，應依刑事訴訟法第二百九十九條第一項前段，懲治走
私條例第二條第一項，毒品危害防制條例第四條第一項、第十八
條第一項前段、第十九條第一項前段，刑法第十一條前段、第二
十八條、第五十五條、第五十九條、第三十七條第二項，判決如
主文。
本案經檢察官陳則銘到庭執行職務。
中　　華　　民　　國　　96　　年　　10　　月　　17　　日
             　　 刑事第一庭 審判長法　官　許進國
 　　　　　　　　　　　　　　      法　官　黃琴媛
                                   法　官　曾宏揚
上列正本證明與原本無異。
如不服本判決，應於判決送達後十日內向本院提出上訴狀，上訴
書狀依法應敘述具體理由，如未敘述具體理由者，應於上訴期間
屆滿後二十日內補提理由書於本院（均應附繕本）。告訴人或被
害人如對於本判決不服者，應具備理由請求檢察官上訴，其上訴
期間之計算係以檢察官收受判決正本之日期為準。
中　　華　　民　　國　　96　　年　　10　　月　　17　　日
                                   書記官  陳慶昀
附錄論罪科刑法條全文：
毒品危害防制條例第四條第一項
製造、運輸、販賣第一級毒品者，處死刑或無期徒刑；處無期徒
刑者，得併科新臺幣1千萬元以下罰金。
